臺灣士林地方法院交通事件裁定　　　　　　　　　　九十三年度交聲字第六五二號
　　原處分機關　臺北巿交通事件裁決所
　　異 議人 即
　　受 處分 人　甲○○
右列受處分人因違反道路交通管理處罰條例案件，對於臺北市交通事件裁決所九十三
年六月二十八日所為之處分（原處分案號：北市裁三字第裁二二─ＡＣＵ二九八０七
０號），聲明異議，本院裁定如左：
    主  文
異議駁回。
    理  由
一、按汽車駕駛人於行駛道路時，使用手持式行動電話進行撥接或通話者，處新臺幣
    （下同）三千元罰鍰，道路交通管理處罰條例第三十一條之一第一項定有明文。
二、原處分意旨略以：異議人即受處分人甲○○駕駛車牌號碼Ｔ八—八九三八號自小
    客車，於民國（下同）九十三年六月六日下午三時三十六分許，在臺北市○○○
    路○段與舊宗路一段路口處，因開車使用手持式行動電話進行通話，為臺北市政
    府警察局內湖分局潭美派出所員警當場攔停舉發，遂依道路交通管理處罰條例第
    三十一條之一第一項規定，處罰鍰三千元。
三、聲明異議意旨略以：異議人未曾於上開舉發時間使用行動電話，且舉發當時異議
    人曾出示行動電話表明於上開時間並無撥接紀錄，舉發員警並無任何證據足資證
    明異議人有使用行動電話事實，舉發當時亦未給予異議人解釋之機會，爰依法聲
    明異議云云。
四、訊據異議人固不否認於右開時間，駕駛車號Ｔ八—八九三八號自用小客車，行經
    舊宗路一段之事實，惟堅詞否認其有於行駛道路時，使用手持式行動電話進行通
    話之違規行為，辯稱：舉發當日伊行駛於道路時並未使用行動電話，伊開車時有
    將左手撐在耳後，行動電話放在抽屜內。：：：舉發當時車內還坐有其他人，那
    時伊與車上乘客在對話（見本院九十三年九月十七日訊問筆錄）。經查：證人即
    舉發本件違規行為之警員詹木林於本院訊問時結證稱：「（當天舉發情形？）那
    時是在舊宗路一段三０巷專門執行禁止行車使用大哥大專案時，因為看到他在使
    用行動電話，我就開車去追，約行經二十公尺在舊宗路與麥帥路口攔下他，並經
    告知他開車撥接行動電話，我看到受處分人的時候是行經舊宗路上，而我是在三
    ０巷巷口看到，當時我看到受處分人用手拿著行動電話放在耳邊，當時還在行進
    間，我那時騎著警用機車，等我將他攔停時，他手機已經放下來。（你能否辨認
    當時手機拿在耳邊有無撥接或通話動作？）我有看到他嘴巴在動，當時車窗是關
    著的，當時選擇地點就是可以看到駕駛人的動態。（對於受處分人所述有無意見
    ？）對於當時舉發的情形我的記憶已經模糊，我記得是沒有出示手機的動作，根
    據我們回覆的取締依據，受處分人是屬於接聽的動作。（見本院九十三年九月十
    七日訊問筆錄）。」等情詳盡，並有臺北市政府警察局舉發違反道路交通管理事
    件通知單一紙在卷可稽，而證人即員警詹木林為執行交通勤務之警員，對於異議
    人有無使用行動電話，為其業務內之事項，其觀察程度自較一般人更為專注，應
    無誤判之可能，再參以證人與異議人互不相識，衡情實無誣指異議人駕車時使用
    手持式行動電話之可能，且異議人既未能就執勤警員之舉發有誤提出相關證據以
    供調查，本院亦查無證據足資證明警員有捏造事實違法取締之情事，則執勤警員
    本於維護交通秩序、安全之職責所為之舉發，自應受到合法、正確之推定。故本
    件異議人於駕駛汽車時，使用手持式行動電話通話，應可認定。原處分機關據以
    援引上開規定，裁處罰鍰新台幣三千元，並無不當，本件異議為無理由，應予駁
    回。
五、據上論斷，應依道路交通案件處理辦法第十九條，裁定如主文。
中　　　華　　　民　　　國　　九十三　　年　　　十　　　月　　 二十九 　日
                                  臺灣士林地方法院交通法庭
                                      法  官  楊迺伶
右正本證明與原本無異。
如不服本裁定應於送達後五日內向本院提出抗告狀。
                                      書記官  林翰章
中　　　華　　　民　　　國　　九十三　　年　　　十　　　月　　 二十九 　日
